【裁判字號】    98,上易,2942
【裁判日期】    990204
【裁判案由】    竊盜
【裁判全文】
臺灣高等法院刑事判決                98年度上易字第2942號
上  訴  人  臺灣板橋地方法院檢察署檢察官
上  訴  人
即  被  告  乙○○
                    （現於臺灣新店戒治所戒治中）
被      告  丙○○
                    （另案於臺灣臺北監獄臺北分監執行中）
上列上訴人因被告等竊盜案件，不服臺灣板橋地方法院98年度易
字第997 號，中華民國98年10月27日第一審判決（起訴案號：臺
灣板橋地方法院檢察署97年度偵字第18111 號），提起上訴，本
院判決如下：
    主  文
原判決撤銷。
乙○○共同攜帶兇器毀越門扇竊盜，處有期徒刑壹年。扣案之銅
線剪貳把、鉗子壹把、鈑釘器壹支、安全掛勾壹個，均沒收之。
丙○○共同攜帶兇器毀越門扇竊盜，累犯，處有期徒刑壹年陸月
。扣案之銅線剪貳把、鉗子壹把、鈑釘器壹支、安全掛勾壹個，
均沒收之。
    事  實
一、丙○○前於民國94、95年間因傷害、竊盜等案件，經原審法
    院分別於94年9 月15日、95年1 月23日以94年度簡字第2552
    號、94年度簡字第5002號，各判處拘役30日、有期徒刑5 月
    確定，其於95年3 月20日入監，兩案接續執行，於95 年9月
    19日因徒刑執行完畢出監，竟仍不知悔改，夥同乙○○、閻
    煌耀（所涉竊盜部分，業經原審法院以97年度易字第164 號
    判處有期徒刑1 年6 月，嗣經本院以97年度上易字1506號駁
    回上訴有罪確定）共同基於意圖為自己不法所有之犯意聯絡
    ，於96年11月24日下午4 時至5 時許，一同前往臺北縣泰山
    鄉○○路○ 段25號「吉林貨車出租公司」租得車號9802-KG
    號自小貨車，由閻煌耀駕駛該車搭載乙○○，前往宜蘭縣五
    結鄉某網咖店內等候，丙○○則駕駛另一不詳車牌號碼之汽
    車，於96年11月24日夜間至翌日凌晨某時，前往宜蘭縣五結
    鄉○○路○ 段209 號由甲○○經營已歇業之工廠，並持客觀
    上足以對人之生命、身體造成危險之兇器銅線剪2 把、鉗子
    1 把、鈑釘器1 支及安全掛勾1 個，破壞工廠門扇後進入，
    在2 樓廠房內剪斷電纜線1 批約577 公斤重，市值約新台幣
    （下同）20萬元，而閻煌耀、乙○○於96年11月25日凌晨某
    時許，接獲丙○○通知後，即由閻煌耀駕駛上開自小貨車前
    往上開工廠與丙○○會合，並與丙○○合力將前揭竊得之電
    纜線搬至上開自小貨車，得手後，由閻煌耀駕駛該自小貨車
    搭載乙○○，丙○○則自行駕車欲返回臺北縣鶯歌鎮丙○○
    住處。嗣於96年11月25日晚上9 時30分許，閻煌耀駕駛上開
    自小貨車搭載乙○○行經臺北縣鶯歌鎮○○路與文化路口時
    ，因乙○○先下車前往丙○○住處，而為當時埋伏在丙○○
    住處附近要逮捕通緝犯張珍貞（丙○○之女友）之員警攔查
    ，始進而查悉上情，並扣得丙○○所有供本件竊盜所用之銅
    線剪2 把、鉗子1 把、鈑釘器1 支及安全掛勾1 個。
二、案經臺灣板橋地方法院函送臺灣板橋地方法院檢察署偵查起
    訴。
    理  由
壹、程序部分：
  (一)被告以外之人（含共同被告）於審判外之言詞或書面陳述，
    除法律有規定者外，不得作為證據，刑事訴訟法第159 條第
    1 項固有明文。又按司法院大法官會議釋字第582 號解釋文
    中所指被告詰問權之詰問標的，並非僅限於證人在「該案審
    判時當庭所為之陳述」，如證人業已於審判期日到庭接受被
    告或其辯護人就該證人「先前於審判外之陳述」之詰問，被
    告之詰問權即已獲正當法律程序保障，並無違憲之虞。至於
    所謂「該證人先前於審判外之陳述」自非漫無限制，仍需受
    刑事訴訟法第159 條以下傳聞法則及其例外等相關規定之限
    制，要屬當然。是若於審判中已依證人身分傳喚共同被告、
    或同案共犯到庭使被告或其辯護人有行使反對詰問權之機會
    ，即已保障被告之反對詰問權，此時採用該審判外向法官所
    為陳述及偵查中向檢察官所為陳述作為證據，即與憲法第8
    條第1 項及第16條之規定意旨無違。故法院如對共同被告、
    共犯以證人身分到庭陳述，訊問被告對共同被告、共犯之審
    判外陳述有何意見，並准許被告及辯護人對於共同被告、共
    犯當庭及先前陳述進行詰問，即已賦予被告對於共同被告或
    共犯對質詰問機會，此時共同被告、共犯於審判外陳述瑕疵
    ，應已治癒，具有證據能力。是以，證人閻煌耀於原審97年
    度易字第164 號案件中（下稱第164 號案件），於偵查及審
    判時，本於被告身分所為供述，業經原審審理時以證人身分
    到庭陳述，並經公訴人、被告當庭交互詰問，且與之互有相
    關之被告亦行使對質詰問，是對於上開被告之詰問權自已有
    保障，依上開說明，上開審判外所為之陳述，其瑕疵應已治
    癒，對於本案被告，應有證據能力。
  (二)按證人應命具結，證人或鑑定人依法應具結而未具結者，其
    證言或鑑定意見，不得作為證據，刑事訴訟法第186 條第1
    項、第158 條之3 分別定有明文。故證人於檢察官偵查中或
    法院審判中作證，除在法律上有得以拒絕作證或不得令其具
    結之情形以外，均應依法命其具結，其證言始具有證據能力
    。本件證人即吉林貨車出租公司之負責人陳祈財於偵查中作
    證時，雖該次筆錄上有「檢察官諭知具結之義務及偽證之處
    罰，另命證人具結」之記載，然遍查全卷，並無證人陳祈財
    之結文附卷，是依前揭說明，證人陳祈財於偵查時所為證述
    ，自不得作為證據。
  (三)次按「被告以外之人於審判外之陳述，雖不符前4 條之規定
    ，而經當事人於審判程序同意作為證據，法院審酌該言詞陳
    述或書面陳述作成時之情況，認為適當者，亦得為證據。」
    、「當事人、代理人或辯護人於法院調查證據時，知有第15
    9 條第1 項不得為證據之情形，而未於言詞辯論終結前聲明
    異議者，視為有前項之同意。」刑事訴訟法第159 條之5 定
    有明文，本案被告及檢察官於本院準備期日，對於以下經本
    院調查之證據方法，均表示對證據能力不爭執，復於審判期
    日就本院一一提示之前揭證據方法於言詞辯論終結前，均亦
    未就所調查之證據主張有刑事訴訟法第159 條第1 項不得為
    證據之情形，是參照上開說明要旨，下列經本案調查之證據
    ，均有證據能力。
貳、實體部分：
一、訊據被告乙○○固坦承有於96年11月24日下午4 、5 時許，
    與閻煌耀及被告丙○○共同前往上址吉林租車公司租用上開
    自小貨車，並由閻煌耀駕駛該車搭載其前往宜蘭五結鄉某網
    咖店；及於96年11月25日晚間9 時30分許，在臺北縣鶯歌鎮
    ○○路與文化路口為警查獲之事實，惟矢口否認有何竊盜犯
    行，辯稱：是被告丙○○打電話予伊說要搬東西，需要租車
    使用，但伊沒有駕照，就找閻煌耀幫忙租車；伊與閻煌耀先
    前即曾前往該租車公司租用過小貨車，其機車並留在租車店
    內；嗣伊於96年11月24日第二次前往租車時，其機車又因被
    上了鏈條無法騎乘，伊沒有交通工具，所以才會和閻煌耀及
    丙○○一同前往宜蘭；抵達宜蘭後，伊與閻煌耀一起待在網
    咖，後來丙○○打電話來說要搬東西，伊因患有僵直性脊椎
    炎，沒辦法搬東西，所以就叫閻煌耀去幫忙搬家，閻煌耀即
    開車出去；伊則一人待在網咖，待了約20幾個小時。後來閻
    煌耀回來後，渠等在宜蘭用過午餐後即啟程回台北，伊知道
    車上有載東西，但不知道是什麼東西；伊由閻煌耀載往板橋
    某網咖，後來閻煌耀又來找伊，說被告丙○○的手機打不通
    ，伊才會帶閻煌耀去被告丙○○住處找被告丙○○云云。被
    告丙○○則辯稱從未參與本件竊盜犯行，既沒有去租車，也
    沒有到宜蘭，租車行老闆也說不認識伊，共同被告乙○○、
    閻煌耀供詞反覆並不足以證明其犯行云云。經查：
  (一)被害人甲○○所經營位於宜蘭縣五結鄉○○路○ 段209 號現
    已歇業之工廠，於96年11月24日深夜至96年11月25日凌晨某
    時，遭人破壞工廠門扇後，進入工廠內竊取電纜線1 批（約
    577 公斤重，市值約20萬元）等事實，業據證人即被害人甲○○於原審法院97年度易字第164 號案件警詢及偵查中（見
    該案偵查卷第12頁正、反面、第44頁至第45頁），及證人即
    該工廠員工林阿益於本案偵查中證述綦詳（見偵卷第49頁）
    ，此外，並有甲○○出具之贓物認領保管單及南京資源回收
    站地磅單各1 紙附卷可稽（見第164 號案件偵查卷第21、22
    頁），是此部分事實堪予認定。
  (二)又被告乙○○於96年11月25日晚間9 時30分許，搭乘由閻煌
    耀所駕駛之車牌號碼9802-KG 自小貨車至臺北縣鶯歌鎮○○
    路與文化路口時，被告乙○○先行下車欲前往被告丙○○住
    處之際，為當時埋伏在被告丙○○住處附近要逮捕遭通緝之
    被告丙○○之女友張貞珍之員警黃永輝等人攔查，並於上開
    自小貨車上扣得銅線剪2 把、鉗子1 把、鈑釘器1 支及安全
    掛勾1 個及上開失竊之銅線等情，除為被告乙○○自承在卷
    外，並據證人即查獲員警黃永輝於原審第164 號案件偵審中
    證述綦詳（見第164 號案件偵查卷第50頁、審理卷第29至32
    頁），且有桃園縣政府警察局平鎮分局搜索、扣押筆錄、扣
    押物品目錄表、工廠及查獲現場照片9 張在卷可憑（見第16
    4 號案件偵查卷第19至21頁、第25至31頁），是此部分事實
    亦堪認定。
  (三)共犯閻煌燿於前案審理時供稱：「我從來沒有向丙○○借過
    錢，丙○○是因為常常與乙○○在一起，我透過乙○○才認
    識丙○○的。：證人（即乙○○）96年11月24日、96年11月
    25日有打電話給我，24日打電話給我的第一通是證人從板橋
    網咖打給我，叫我過去，我也過去了，他問我我駕照有無帶
    ，我說有，之後丙○○就載著一個朋友過來，就載我、乙○○一起到租車行租車，當時付錢時是丙○○問老闆多少錢，
    就直接把錢給老闆，不是我向丙○○借，且證人跟我到宜蘭
    ，因為我與證人都有到宜蘭的網咖，證人還有跟網咖老闆聊
    天，上一庭丙○○有來開庭，我不敢說認識是因為丙○○與
    我一起被提訊時，就跟我說他要講他不認識我，叫我也要說
    不認識他，後來我開庭之後，我感到很後悔、懊悔。」等語
    （見原審97年度易字第164 號卷第51頁），復於本件偵查中
    仍證稱：被告乙○○、丙○○及其女友均有一同去租車等語
    （見偵卷第23頁），核與被告乙○○於第164 號案件審理時
    證稱：「丙○○打電話給我說要租車子，我沒有駕照，才打
    電話給閻煌耀要去租車，當時是有我、閻煌耀、眼鏡仔（即
    丙○○），還有眼鏡仔的朋友，一起去租車子，租車費是閻
    煌耀向丙○○拿的」等語（見原審第164 號卷第45、46頁）
    ，悉相符合，徵諸閻煌耀與被告丙○○確於上開案件審理時
    同時提訊，且二人在詰問過程中，均稱不認識對方，此亦有
    原審97年度易字第164 號97年3 月19日報到單及筆錄在卷可
    佐，是閻煌耀上開所陳其受被告丙○○同庭提訊之影響，而
    在原審97年度易字第164 號97年3 月19日審理時為不實陳述
    ，應為實在。嗣共犯閻煌耀於該案件97年4 月2 日所為陳述
    （即原審上開案件第51頁），既與被告乙○○就上開關於租
    車過程之陳述相符合，此外，復有中華民國小貨車出租合約
    書乙份在卷足憑（見偵查卷第29頁），是堪認被告丙○○、
    乙○○確於96年11月24日，邀同證人閻煌耀共同前往吉林租
    車公司租用本件竊盜所用之自用小貨車等情無訛。雖證人即
    「吉林貨車出租公司」員工陳輝雄於偵查中證稱：「當時有
    二人或三人來租車，我確定在場的閻煌耀、乙○○有來租車
    ，丙○○我沒有印象。」（見偵卷第35、36頁），然依證人
    陳輝雄所述，僅係無法確定被告丙○○有無前往租車而已，
    自難遽為有利被告丙○○之認定。
  (四)證人閻煌耀於偵查中稱：「（問：租到車之後如何處理？）
    當時陳（建輝）叫我開車跟他走，我誤以為是幫他的朋友搬
    家，所以約五點多從租車行離開，我們往宜蘭方向前進，是
    走雪山隧道，之後從五結交流道下去，往五結鄉前進，之後
    ，到了一個陳的朋友家，並休息一會，之後，陳叫我開車載
    唐（濰東）去五結鄉的網咖，之後，我和唐在該網咖下車，
    我有問陳貨車怎麼辦，他說會叫他的朋友開走幫忙搬家，我
    就和唐在網咖等，之後車就由陳和他的朋友開走了，我和唐
    在該網咖等，約凌晨四、五點時，陳打電話給唐說可以出來
    了，他在門口，我們就出去，我上車後就繼續開車跟著陳，
    我們往鶯歌方向開，之後接上北二高，但我在樹林收費站與
    陳的車走失了，我就問唐知否陳家住哪，我們就去陳家，但
    就被警方攔下了。」等語（見偵卷第25、26頁），核與被告
    乙○○供稱：「一開始有先到丙○○的朋友家吃飯，後來閻
    （煌耀）開車和我去宜蘭的網咖，陳的朋友家離網咖不遠，
    然後沒有多陳就打電話給我或是閻，我不太確定，之後閻就
    開車去找陳，一直到隔天下午閻才開車去網咖載我，之後我
    坐閻的車回來，閻又叫我帶他去找陳」、「閻叫我陪他去的
    ，我有僵直性脊椎炎不能搬東西。」、「（問：當時閻有無
    和你一同留在網咖？）他有跟我去網咖，但沒有多久他就出
    去了。」等語，除關於閻煌耀有無前往工廠與被告丙○○會
    合乙節二人所述有差異外，其餘均相符合，嗣證人閻煌耀又
    證稱：「（問：你是何時帶警察去宜蘭失竊的工廠？）25日
    早上。」、「（問：你怎知該處？）當時我在附近繞很久，
    後來走到一條路我就確認應該是在那邊。」、「（問：你之
    前不是說你和唐在網咖，都沒有跟被告（丙○○）出去？）
    是，當時被告打電話給唐，叫我跟他一起去那個工廠。」、
    「（問：你之前不是說你都沒有去該工廠？）【緘默】」等
    語（見偵卷第37頁），復有證人閻煌耀現場指認照片在卷可
    憑（見偵字第28302 號卷第29、30頁），堪認被告丙○○確
    有與閻煌耀一同前往甲○○之工廠無誤。再相互勾稽證人閻
    煌耀與被告乙○○上開所述，二人就離開租車行前往宜蘭，
    再返回鶯歌為警查獲之過程悉相吻合，足認被告乙○○、丙○○與閻煌耀一同前往車行租車後，即由閻煌耀駕駛租來之
    貨車載被告乙○○，尾隨被告丙○○所駕之車輛，一同前往
    宜蘭，先到宜蘭縣五結鄉被告丙○○某朋友家吃飯，飯後閻
    煌耀再駕駛租來之貨車載被告乙○○到附近一家網咖等候，
    待被告丙○○打電話聯絡被告乙○○，閻煌耀再駕駛貨車前
    往工廠與被告丙○○會合共同竊取電纜線，被告乙○○則因
    僵直性脊椎炎不能搬東西而留在網咖等候，待竊得電纜線後
    ，再由閻煌耀駕駛租得之貨車，載運電纜線至網咖接被告乙○○，並尾隨被告丙○○所駕車輛返回鶯歌，行經樹林交流
    道因跟丟被告丙○○所駕車輛，乃依被告乙○○指示至被告
    丙○○住處找被告丙○○，然恰為埋伏警員當場查獲，應無
    疑義。
  (五)雖證人閻煌耀於原審審理時，又改口稱：「銅線是『阿華』
    從工廠內竊取的，竊取放在車上之後，叫我開車跟著他的車
    走。」云云，然經檢察官質以：「為何偵查中所述和剛才所
    述不符？」證人閻煌耀乃稱：「偵查中講的才是對的。」等
    語（見原審卷第116 頁）。又細繹證人閻煌耀於原審所為證
    詞（見原審第171 至176 頁），除係以「阿華」取代「丙○○」外，其餘所述情節與前開偵查中所述大致相符，再觀諸
    證人閻煌耀每每與被告丙○○同時出庭時，證人閻煌耀即翻
    異前詞而為有利被告丙○○之證述（見原審98年7 月15日、
    10月13日審判筆錄），堪認證人閻煌耀於原審所為證詞，應
    有受被告丙○○同庭在場之影響，所述有偏頗之虞；且其經
    檢察官告以：「（問：是否知道今天與先前於偵查中及本案
    先前審理中均有具結，如陳述不實，將被以偽證罪追訴？）
    我今天說的都是事實，製作剛剛給我看的筆錄時，我的意識
    模糊。」、「（問：當時意識模糊為何還能陳述這麼多的細
    節？）因為我想要交保。檢察官偵查中沒有讓我交保，所以
    我急著要交保，我想請審判長讓我交保。」等語（見原審卷
    第172 頁），是證人閻煌耀於偵查中所述既係為求交保，則
    其所述自應較趨向於真實，綜上理由，本院認證人閻煌耀上
    開所為證詞，應以其在偵查中及前案審理時所述，較為可採
    ，其於原審審理時所述，應係迴護被告丙○○之詞，不足採
    信。再佐以被告乙○○始終陳稱根本沒有「阿華」這個人，
    是被告丙○○打電話給他要搬東西，伊才找閻煌耀幫忙，被
    告丙○○確有到宜蘭等情，另被告丙○○雖聲請傳喚證人「
    阿隆」，欲證明95年11月25日伊不在宜蘭之事實，然其自原
    審至本院審理期間始終未能提供「阿隆」之真實姓名地址，
    供法院傳喚查證，是被告丙○○前開所辯未參與竊盜犯行，
    應非實在。
  (六)又被告乙○○辯稱不知道閻煌耀離開網咖是出去哪裡？做什
    麼事？伊心裡覺得應該不是單純去搬家，而大概知道他們是
    要去做什麼，但伊沒有問，且於嗣後閻煌耀回來接伊時，伊
    問閻煌耀車子後面是載什麼東西，但閻煌耀答稱沒有云云。
    惟被告乙○○既係依被告丙○○電話聯絡前往租車，豈會不
    問清楚租車做何用？況且，渠等租得貨車後，即開往宜蘭，
    復於深夜凌晨外出載貨，回程時貨車上又無任何傢俱，渠等
    租得之貨車，顯非作為搬家之用可明，衡以被告乙○○於本
    次租車前，即曾以相同的「搬家」理由，邀同閻煌耀前往車
    行租車，業據被告乙○○供明在卷，倘被告乙○○果係誤信
    好友即被告丙○○稱欲搬家而邀同閻煌耀出名借車，然被告
    乙○○既已對被告丙○○所稱之「搬家」真實性產生懷疑，
    甚已可猜想「搬家」實際上所指為何，則被告乙○○何以願
    擔負日後遭相關刑責追訴之風險，而於96年11月24日仍出面
    替被告丙○○邀約閻煌耀，以閻煌耀之名義借得前揭車牌號
    碼9802-KG 號自小貨車？且於租得該車後，復耗費勞力、時
    間，大老遠與閻煌耀共同乘坐該車抵達宜蘭縣五結鄉，並於
    該地網咖等待長達20餘小時，待閻煌耀等人行竊得手後，始
    與閻煌耀共同載運贓物返回臺北？所為顯然悖於常理。且若
    該竊盜案件果與被告乙○○無何關聯，共犯閻煌耀亦無需大
    費周章，將被告乙○○載至宜蘭，並允許被告乙○○乘坐該
    載有得手贓物之自小貨車回臺北，而自曝其等之竊盜犯行予
    被告乙○○知悉之可能。再者，本案扣案之贓物銅線重達57
    7 公斤，係隨意堆置於前開小貨車後車箱上、並未於銅線上
    面特意覆蓋或捆綁何物品以掩飾其外觀，則有查獲現場照片
    2 張在卷足憑（見第164 號案件偵查卷第26頁），是縱該小
    貨車後半部本身有車用帆布之設計，然一般人僅需走動至該
    車後方，打開後車箱門即可窺知該車後載物品為何。且閻煌
    耀自宜蘭網咖接到被告乙○○後，並曾停留於宜蘭吃飯，直
    至96年11月25日下午某時始回臺北，亦據被告乙○○自承在
    卷，倘如被告乙○○所辯，曾對後座所載係何物品起疑，則
    自可於停留宜蘭期間，輕易以上開方法得知該車後載物品為
    何，其辯稱不知該車後方所載為贓物云云，顯係卸責之詞，
    不足採信。
  (七)綜上所述，被告丙○○、乙○○及閻煌耀三人共同租車一起
    前往宜蘭，被告乙○○礙於本身身體因素，未共同前往被害
    人工廠，而推由閻煌耀與被告丙○○下手行竊，足認被告乙○○就本件竊盜犯行，實係以自己犯罪之意思，而與閻煌耀
    及被告丙○○有犯意聯絡無疑，又渠等竊取甲○○所有具有
    財產價值之電纜線，自有為自己不法所有之意圖甚明，被告
    丙○○、乙○○二人上開所辯，無非事後卸之詞，不足採信
    ，本件事證明確，被告二人犯行洵堪認定，應予依法論科。
二、按以自己共同犯罪之意思，參與實施犯罪構成要件以外之行
    為，或以自己共同犯罪之意思，均為共同正犯，業經司法院
    大法官會議以釋字第109 號解釋在案。而就竊盜罪而言，行
    為人事前參與盜匪同謀，事後得贓，如係以自己犯罪之意思
    ，推由他人實施，即應認為共同正犯，亦有司法院院字第19
    05號解釋意旨足參。又94年2 月2 日修正公佈，自95年7 月
    1 日起施行之刑法第28條雖將「實施」修正為「實行」，排
    除「陰謀共同正犯」與「預備共同正犯」，但仍無礙於「共
    謀共同正犯」之存在（修正理由第2 點及最高法院96年台上
    字第1271號、96年台上字第2508號判決意旨參照）。查本件
    被告乙○○以自己犯罪之意思，與共犯閻煌耀、丙○○事前
    同謀而推由閻煌耀、丙○○下手行竊，事後並與閻煌耀共同
    載運扣案贓物返回台北，雖未實際從事竊盜罪之構成要件行
    為，惟揆諸前揭說明，仍無礙於犯行之認定。
三、次按刑法第321 條第3 款所謂之兇器，其種類並無限制，凡
    客觀上足對人之生命、身體、安全構成威脅，具有危險性之
    兇器均屬之，且祇須行竊時攜帶此種具有危險性之兇器為已
    足，並不以攜帶之初有行兇之意圖為必要（最高法院79年臺
    上字第5253號判例要旨參照）。扣案之銅線剪、鉗子、鈑釘
    器、安全掛勾均為金屬材質，甚為堅硬，足以傷害人之身體
    ，客觀上具有殺傷力，自均係兇器之一種，被告乙○○推由
    閻煌耀及被告丙○○2 人持上開兇器毀越門扇竊盜，故核被
    告丙○○、乙○○所為，均係係犯刑法第321 條第1 項第2
    款、第3 款之攜帶兇器毀越門扇竊盜罪（毀損部分因已包含
    於此加重竊盜罪之罪質中，不另論以毀損罪，最高法院27年
    上字第1887號判例參照）。其雖同時具備數款加重情形，然
    竊盜行為只有一個，仍只成立一罪。被告丙○○、乙○○與
    閻煌耀間，就上開犯行有犯意聯絡及行為分擔，均為共同正
    犯。公訴意旨認被告乙○○、丙○○上開竊盜犯行，係與閻
    煌耀共同犯之，故尚構成刑法第321 條第4 款之「結夥三人
    以上竊盜」之加重事由。惟按刑法分則或刑法特別法中規定
    之結夥二人或三人以上之犯罪，應以在場共同實施或在場參
    與分擔實施犯罪之人為限，不包括同謀共同正犯在內。本件
    被告乙○○實際上並未至被害人工廠，而係推由閻煌耀、被
    告丙○○下手實施竊盜，業據本院認定如上，是依上開說明
    ，自不構成「結夥三人竊盜」之加重事由，附此敘明。又被
    告丙○○前於94、95年間因傷害、竊盜等案件，經原審法院
    分別於94年9 月15日、95年1 月23日以94年度簡字第2552號
    、94年度簡字第5002號，各判處拘役30日、有期徒刑5 月確
    定，其於95年3 月20日入監，兩案接續執行，於95年9 月19
    日因徒刑執行完畢出監，此有本院被告前案紀錄表在卷可稽
    ，被告於有期徒刑執行完畢後五年內故意再犯本件有期徒刑
    之罪，為累犯，應依刑法第47條第1 項規定加重其刑。
四、原審就被告乙○○部分，予以論罪科刑，固非無見，然原判
    決(1)未詳予勾稽，遽為被告丙○○無罪之判決；(2)未認定被
    告乙○○、丙○○與閻煌耀為共同正犯；(3)未依共犯間各自
    所犯之情節，而為不同刑度之論科，均有未洽。檢察官上訴
    指摘原判決諭知被告丙○○無罪為不當，其上訴為有理由，
    被告乙○○上訴否認犯罪，為無理由，原判決既有上開可議
    之處，自屬無可維持，應由本院撤銷改判，爰審酌被告乙○○除前曾於90年間，因違反勞動基準法案件，經法院判處罰
    金銀元2 萬元；及於91年、97年間兩度因施用毒品，而經法
    院裁定送觀察勒戒，並因有繼續施用之傾向，而為法院裁定
    送強制戒治外，並無其他前科，素行尚可，其正值青壯，竟
    不循正當途徑獲取財物，僅因貪慾即參與本件持兇器而毀越
    工廠門扇行竊之犯行，危害社會治安非輕，又犯後否認犯行
    並無悔意，及其未至現場實際竊取電纜線；被告丙○○有多
    項竊盜贓物前科，素行非佳，且為本案主使者，其持扣案兇
    器行竊，危害社會治安非輕，又於案件審理中影響閻煌耀之
    陳述，犯後否認犯行，顯未悔悟，兼衡上開竊盜所得業經被
    害人領回，所受損失非鉅等一切情狀，爰分別量處如主文第
    二、三項所示之刑，以示儆懲。扣案之銅線剪、鉗子、鈑釘
    器、安全掛勾均係被告及共犯所有，且係供本件犯罪所用之
    物，業經證人閻煌耀於前案中供明在卷，爰依刑法第38條第
    1 項第2 款規定，併予宣告沒收。
據上論斷，應依刑事訴訟法第369條第1項前段、第364條、第299
條第1 項前段，刑法第28條、第321 條第1 項第2 款、第3 款、
第47條第1  項、第38條第1 項第2 款，判決如主文。
本案經檢察官曾俊哲到庭執行職務。
中    華    民    國    99    年    2     月    4     日
                  刑事第十庭審判長法  官  陳榮和
                                  法  官  李春地
                                  法  官  彭政章
以上正本證明與原本無異。
不得上訴。
                                  書記官  杜宜寧
中    華    民    國    99    年    2     月    4     日
附錄：本案論罪科刑法條全文
刑法第321條：
犯竊盜罪而有左列情形之一者，處6 月以上、5 年以下有期徒刑
：
一  於夜間侵入住宅或有人居住之建築物、船艦或隱匿其內而犯
    之者。
二  毀越門扇、牆垣或其他安全設備而犯之者。
三  攜帶兇器而犯之者。
四  結夥三人以上而犯之者。
五  乘火災、水災或其他災害之際而犯之者。


司法院資訊處製作；財團法人民間司法改革基金會備份。
